【裁判字號】    97,易,398
【裁判日期】    970815
【裁判案由】    違反家庭暴力防治法
【裁判全文】
臺灣臺南地方法院刑事判決               97年度易字第398號
公  訴  人  臺灣臺南地方法院檢察署檢察官
被      告  丙○○
上列被告因違反家庭暴力防治法案件，經檢察官提起公訴（97年
度營偵字第173號），被告就被訴事實為有罪之陳述，經本院獨
任行簡式審判程序，本院判決如下：
    主  文
丙○○犯違反保護令罪，累犯，處拘役伍拾日，如易科罰金，以
新臺幣壹仟元折算壹日。
    事  實
一、丙○○為甲○○之子，2人為家庭暴力防治法第3條第3款所
    稱之家庭成員關係。丙○○前於民國96年間因違反毒品危害
    防制條例案件，經本院判處有期徒刑6月確定，並於同年6月
    28日易科罰金執行完畢。丙○○前因有對甲○○施用暴力之
    情事，經本院於96年12月20日以96年度家護字第623號裁定
    核發民事通常保護令，令丙○○不得對甲○○實施身體或精
    神上不法侵害之行為，並不得直接或間接對於甲○○為騷擾
    、通話之非必要聯絡行為，並應最少遠離甲○○之住所（即
    臺南縣後壁鄉後壁村8鄰157號）300公尺，保護令之有效期
    間為1年。詎丙○○詎不知悔改，於上開有期徒刑執行完畢
    後5年內，其於知悉上開保護令內容後，在該保護令之有效
    期間內，復基於違反上開保護令之犯意，於97年1月8日上午
    8時30分許，進入甲○○在臺南縣後壁鄉後壁村後壁157號之
    住處內烹煮食物，經甲○○對其表示不可再至該處，惟丙○
    ○竟仍對甲○○大聲吼叫並拒絕離開，而違反上開民事保護
    令之命令。
二、案經甲○○訴由臺南縣警察局白河分局報請臺灣臺南地方法
    院檢察署檢察官偵查起訴。
    理  由
一、本件被告所犯為死刑、無期徒刑、最輕本刑為三年以上有期
    徒刑以外之罪，亦非屬高等法院管轄之第一審案件，其於準
    備程序進行中，先就被訴事實為有罪之陳述，經法官告知簡
    式審判程序之旨，並聽取公訴檢察官之意見後，依刑事訴訟
    法第273條之1第1項、第273條之2等規定，裁定進行簡式審
    判程序，且不受同法第159條第1項、第161條之2、第161 條
    之3、第163條之1及第164條至第170條所規定證據能力認定
    及調查方式之限制，合先敘明。
二、上揭犯罪事實業據被告於本院審理時坦承不諱，核與證人即
    告訴人甲○○、證人蕭安男分別於警詢、偵查中所為之證述
    相符，且有96年度家護字第623號裁定影本、保護令執行記
    錄表影本各一份、現場照片2張在卷可參，是被告之自白確
    實出於真實，可採為認定事實之基礎。故本件事證明確，被
    告犯行要可認定。
三、論罪科刑：
  (一)按家庭暴力者，謂家庭成員間實施身體或精神上不法侵害之
    行為；復按家庭暴力罪者，謂家庭成員間故意實施家庭暴力
    行為而成立其他法律所規定之犯罪；又稱「騷擾」者，謂任
    何打擾、警告、嘲弄或辱罵他人之言語、動作或製造使人心
    生畏怖情境之行為之犯罪，家庭暴力防治法第2條第1款、第
    2款、第3款分別定有明文。查本件被告係被害人甲○○之子
    ，屬直系血親關係，乃為家庭暴力防治法第3條第3款所規定
    之家庭成員關係。再查，本院曾以通常保護令（96年度家護
    字第623號）裁定禁止被告對被害人實施身體或精神上不法
    侵害、不得直接或間接為騷擾、通話之非必要聯絡行為、並
    應罪少遠離被害人之住居所三百公尺，保護令有效期間為1
    年。被告明知上開保護令之內容，仍於97年1月8日上午8時
    30分許，進入被害人甲○○在臺南縣後壁鄉後壁村後壁157
    號之住處內烹煮食物，經被害人甲○○對其表示不可再至該
    處，惟被告仍對甲○○大聲吼叫並拒絕離開，並以此方式直
    接騷擾被害人及對被害人實施精神上之不法侵害。核被告所
    為，係違反家庭暴力防治法第61條第1款、第2款、第4款之
    違反保護令罪。又被告係基於同一實施家庭暴力之犯意，接
    續觸犯同一保護令所禁止之數款行為，應僅論以一違反保護
    令罪。
  (二)被告前於96年間因違反毒品危害防制條例案件，經本院判處
    有期徒刑6月確定，並於同年6月28日易科罰金執行完畢，有
    台灣高等法院被告前案紀錄表一份在卷可參，被告於有期徒
    刑執行完畢後5年內再犯本件之罪，應依刑法第47條第1項加
    重其刑至二分之一。
  (三)爰審酌被告對被害人甲○○之精神傷害，惟考量被告僅係前
    往被害人甲○○之住所烹煮食物，及其犯後尚知坦承全部犯
    行等一切情狀，量處如主文所示之刑，並諭知如易科罰金之
    折算標準，以資懲儆。
據上論斷，應依刑事訴訟法第273條之1第1項、第299條第1項前
段，家庭暴力防治法第61條第1款、第2款、第4款，刑法第11條
、第47條第1項、第41條第1項前段，刑法施行法第1條之1，判決
如主文。
本案經檢察官江孟芝偵查後提起公訴，檢察官乙○○到庭執行職
務。
中    華    民    國    97    年    8    月    15    日
                  刑事第二庭    法  官  洪士傑
以上正本證明與原本無異。
如不服本判決，應於本判決送達後10日內，向本院提出上訴書狀
，並應敘述具體理由。如未敘述上訴理由者，應於上訴期間屆滿
後20日內向本院補提理由書狀（均須按他造當事人之人數附繕本
）「切勿逕送上級法院」。
                                書記官  王政煌
中    華    民    國    97    年    8     月    18    日
附錄本案論罪科刑法條全文：
家庭暴力防治法第61條（違反保護令罪）
違反法院依第十四條第一項、第十六條第三項所為之下列裁定者
，為本法所稱違反保護令罪，處三年以下有期徒刑、拘役或科或
併科新臺幣十萬元以下罰金：
一、禁止實施家庭暴力。
二、禁止騷擾、接觸、跟蹤、通話、通信或其他非必要之聯絡行
    為。
三、遷出住居所。
四、遠離住居所、工作場所、學校或其他特定場所。
五、完成加害人處遇計畫。


司法院資訊處製作；財團法人民間司法改革基金會備份。
